# 德国的出口退还增值税

提问人：asq 时间：2012-02-15 21:39:35
背景： 国内的A公司在德国成立了B全资子公司，该子公司的业务全部系采购原材料销售给A公司，德国税务当局逐月返还B公司采购原材料过程中发生的进项税额（因为没有销售税，所以全额退回）。 请问：B公司收到该增值税退回时根据国际会计准则应如何处理，能否确认为政府补助？

回答人：chenyiwei
不清楚德国的增值税法。其中的退还增值税的规定与中国的增值税制度是否类似，即退还该货物购入时已支付的进项税额？还是建议先把交易的实质搞清楚。如果其实质是预付的增值税进项税额的收回，则不应属于政府补助。

提问人：asq 时间：2012-02-26 12:53:35
谢谢陈版。 经了解，德国增值税如果当期项税抵扣销项税后，期末应交增值税为负数时，实行下月退回制，与国内的留抵制不同。
因此属于代垫性质。

回答人：chenyiwei
如果是，则基本上属于对原先支付的进项税额的收回，不属于政府补助。